Minutes et répertoires du notaire Pierre CHEVALIER, 24 avril 1495 - 12 avril 1504 (étude VIII)
Archives nationales
- Minutes de Pierre CHEVALIER, 24 avril 1495 - 12 avril 1504; MC/ET/VIII/5 - MC/ET/VIII/23
  - Minutes. 1495, 24 avril - 1496, 2 avril, 24 avril 1495 - 2 avril 1496; MC/ET/VIII/5; Document détérioré.
    - 1496 (n.st.), 23 février. Vente, par Jean Bachelier, maître des ponts de Beaumont-sur-Oise, demeurant à Beaumont-sur-Oise, à Pierre Brisset, marchand voiturier par eau, demeurant à Paris, de 2 muids de grains, dont deux tiers de blé froment et un tiers de seigle d'une rente assise sur deux mou
      transport de droits; Beaumont-sur-Oise (Val-d'Oise); Bachelier, Jean; Brisset, Pierre; commerçant; transporteur de marchandises
    - 1496 (n.st.), 24 février. Testament de Robert Petit, marchand demeurant à Montfort-l'Amaury, et de Jeanne Du Mesnil., 24 février 1496; MC/ET/VIII/5
      testament; Montfort-l'Amaury (Yvelines); Petit, Robert; Du Mesnil, Jeanne; commerçant
    - 1496 (n.st.), 8 mars. Vente, par Matthieu Bouisse (?), marchand, à Regnier de Lombelon, seigneur du Tertre et de Chantelou en l'évêché d'Evreux, d'une rente de 250l.t. due par Joachim de Garennes, moyennant 1050 l.t.. Regnier de Lombelon a remis le titre de rente comme garantie de la somme de 1200 lt. qu'il doit à Catherine Deschamps, veuve de Michel Lanse., 8 mars 1496; MC/ET/VIII/5
      transport de droits; Bouisse, Matthieu; Lombelon, Regnier de (seigneur du Tertre et de Chantelou); Garennes, Joachim de; Lombelon, Regnier de; Deschamps, Catherine; commerçant
    - 1496(n.st.), 11 mars. Vente par Mahiet Delavoirie, marchand hostellier, demeurant à Paris, à Pierre le Masson, marchand-et-bourgeois-de-Paris, de 5 quartiers de pré à Chatenay, au lieu-dit le Clos, moyennant la somme de 18 livres, et 15 s.p chargée de 4 d.p de cens par arpent., 11 mars 1496; MC/ET/VIII/5
      acte de vente; Delavoirie, Mahiet; Le Masson, Pierre; commerçant; commerçant
    - 1496 (n.st.), 12 mars. Vente, par Jacquet Perart, couturier, demeurant à Paris en la rue Saint-Jean, à Pierre Lemaçon, bourgeois de Paris, seigneur de la Neuville_____, d'une maison et d'un jardin à Chastenay-lès-Baigneux [Châtillon], dans la grand rue, moyennant la somme de 35 livres tournois., 12 mars 1496; MC/ET/VIII/5
      acte de vente; Saint-Jean (rue); Châtillon (Hauts-de-Seine); Perart, Jancques; Lemaçon, Pierre (seigneur de la Neuville); tailleur d'habits
    - 1496 (n.st.), 29 mars. Constitution d'une rente de 15 livres tournois, par Jean d'Humières, chevalier, seigneur de Ribecourt au baillage de Vermandois, à Robert de Pymont, seigneur de Cardonnay, moyennant la somme de 150 livres tournois., 29 mars 1496; MC/ET/VIII/5
      constitution de rente; Hummières, Jean d' (seigneur de Ribecourt); Pymont, Robert de (seigneur de Cardonnay)
    - 1496 (n.st.), 29 mars. Fondation d'une messe, par Christophe et François Le Breton, pour leur père défunt Denis le Breton, seigneur de Villiers-le-Bel, auprès d'Henry Janvier, Milles Lombart, Guillaume Thibert et Jean du Nesmes, marguilliers et de la fabrique de Saint Eustache, pour que chaque année une messe soit dite pour le défunt, sa famille et ses amis, moyennant 1500 livres tournois., 29 mars 1496; MC/ET/VIII/5
      fondation pieuse; Le Breton, Christophe; Le Breton, François; Le Breton, Denis (seigneur de Villiers-le-Bel); Janvier, Henry; Lombart, Miles; Du Nesmes, Jean; Thibert, Guillaume
    - 1496 (n.st.), 2 avril. Constitution par Richart Benoist, voiturier par terre, demeurant à Paris, et Perrete sa femme, aux marguilliers de l'oeuvre et de la fabrique de Saint-Eustache d'une rente de 10 livres tournois annuelle et perpétuelle assise sur divers biens immobiliers rue Sainat-Honoré, à Chaillot, à Montmartre près le Moulin aux Dames, à la croix de Montmoyen pour la somme de 120 livres tournois., 2 avril 1496; MC/ET/VIII/5
      constitution de rente; Saint-Honoré (rue); Chaillot (hameau); Montmartre (ancienne commune); Benoist, Richart; Benoist, Perette; transporteur de marchandises
    - Constitution de rente concernant Gilles FLAMENT., 2 avril 1496; MC/ET/VIII/5
      constitution de rente; Flament, Gilles
    - Vente à Jehan DRUART (servant d'enveloppe aux minutes de 1495)., 1er décembre 1520; MC/ET/VIII/5
      acte de vente; Druart, Jean
    - FAUVEAU (Nicolas), marchand laboureur, demeurant au port de Milly.- Bail à rente par .. (sert d'enveloppe aux minutes de 1495), 17 octobre 1523; MC/ET/VIII/5
      bail; Fauveau, Nicolas; agriculteur
    - Titre nouvel par Jehan DES GRETZ, valet de chambre du roi (sert d'enveloppe aux minutes de 1495)., 28 avril 1535; MC/ET/VIII/5
      titre nouvel; Desgretz, Jean; officier de la Chambre du roi (Ancien Régime)
    - Vente à Eustache ALEGRIN, seigneur de Valences en Brye., 25 juin 1595; MC/ET/VIII/5
      acte de vente; Allegrin, Eustache
    - Vente de vigne à Richard de ESMERAD, vendeur de vin, arbalétrier et bourgeois de Paris., 21 août 1595; MC/ET/VIII/5
      acte de vente; Esmerad, Richard d'; commerçant; militaire du rang
    - Abandon d'un droit de succession à Jean CONSTANT, marchand tavernier, bourgeois de Paris., 25 novembre 1595; MC/ET/VIII/5
      renonciation; Constant, Jean; restaurateur
    - Vente par Guillaume GOMBERT, marchand bourgeois de Paris., 12 décembre 1595; MC/ET/VIII/5
      acte de vente; Gombert, Guillaume
  - Minutes. 1496, 7 avril - 1497, 25 mars, 7 avril 1496 - 25 mars 1497; MC/ET/VIII/6; Document détérioré, 210 f.
    Actes passés par-devant Pierre Chevalier. Certains actes sont signés en premier par Simon Baudequin.
    Total d'environ 210 feuillets.
    - 1448, 24 juillet. Bail à rente par Martin Delavergne demeurant à Montmorency à Jean Le Porrelier, prêtre, pour une rente de 5 s.p., 24 juillet 1448; MC/ET/VIII/6; Parchemin.
      Expédition parchemin comportant la suscription du prévôt de Montmorency et la signature du tabellion Baudet.
      Acte passé par-devant Baudet, tabellion de Montmorency.
      bail; Delavergne, Martin; Le Porrelier, Jean; prêtre
    - 1496, 7 avril Vente, par Jean Mauparlier, marchand-et-bourgeois-de-Paris, à Claude Mauparlier son frère, d'un quartier et demi de vignes en 2 pièces assis en le vignoble de Sucy-en-Brie au lieudit le Parreux, moyennant la somme de 60 l.t., 7 avril 1496; MC/ET/VIII/6; Début de l'acte effacé par l'humidité.
      acte de vente; Mauparlier, Jean; Mauparlier, Claude; commerçant
    - 1496, 7 avril. Transport de rente et d'une somme d'argent, par Jean Mauparlie, marchand drapier, bourgeois de Paris, à Nicolas Mauparlie, son frère aussi marchand drapier, bourgeois de Paris, d'une rente de 78 s.p. et de la somme de 93 l.t. (suite à un partage de succession), 7 avril 1496; MC/ET/VIII/6
      transport de droits; Mauparlie, Jean; Mauparlie, Nicolas; négociant
    - 1496, 8 avril. Vente, par Jean Guion ? (nom effacé par l'humidité), marchand drapier et bourgeois de Paris, et par Catherine Dinocheau sa femme, à Jacques Daubran, marchand bourgeois de Paris, de la huitième partie de l'héritage de Catherine, soit la moitié d'une maison rue Saint-Honoré, à l'enseigne du Dauphin, devant l'église des Quinze-Vingts, moyennant la somme de 77 et 5 s.t., 8 avril 1496; MC/ET/VIII/6
      constitution de rente; Saint-Honoré (rue); Dauphin (enseigne du); Dinocheau, Catherine; Daubran, Jacques; Guion, Jean; négociant; commerçant
    - 1496, 8 avril. Vente, par Guerrier Le Bon, laboureur demeurant à Rueil en Parisis (Rueil-Malmaison), à Mellion Drouin, marchand drapier, bourgeois de Paris, de 8 et demi pièces de vignes sur un territoire de Rueil moyennant la somme de 66 l.t. (terres grevées d'un cens de 4d.p.)., 8 avril 1496; MC/ET/VIII/6; Documents abîmés par l'humidité.
      acte de vente; Le Bon, Guerrier; Drouin, Mellion; négociant; agriculteur
    - 1496, 10 avril. Vente d'une rente de 9 s.p. annuelle et perpétuelle à prendre sur une vigne, par Michellet Beausse, laboureur demeurant à Noisy-le-Sec, à Jean Marchant, tailleur de robe et bourgeois de Paris demeurant à Paris, moyennant 9 l.t., 10 avril 1496; MC/ET/VIII/6
      transport de droits; Noisy-le-Sec (Seine-Saint-Denis); Beausse, Michellet; Marchant, Jean; agriculteur
    - 1496, 11 avril. Bail à rente, par Jeanne La Clergesse demeurant à Paris, âgée de 30 ans, fille du feu Jean Leclerc de son vivant 'varlet cordonnier' demeurant à Paris, à Jeanne Acarie, veuve du feu Guillaume Delivres en son vivant receveur des impôts et amendes de la cour du parlement, pour une rente de 10 s.p., de terres à Sèvres. Cette rente sera rachetable moyennant la somme de 10 l.t., 11 avril 1496; MC/ET/VIII/6
      bail; Sèvres (Hauts-de-Seine); La Clergesse, Jeanne; Leclerc, Jean; Acarie, Jeanne; Delivres, Guillaume; cordonnier
    - 1496, 13 avril. Constitution d'une rente de 6 l.p., par Jean Langueteau l'aîné et Jean Langueteau le jeune, son fils, tisserand de drap demeurant à Paris, à Jean Gascoing demeurant à Paris, bourgeois de Paris, pour s'acquitter de la somme de 89 l.t. due par brevet du 19 décembre 1494., 13 avril 1496; MC/ET/VIII/6
      constitution de rente; Langueteau, Jean (l'ainé); Langueteau, Jean (le jeune); Gascoing, Jean; tisserand
    - 1496, 19 avril. Antoine Lebrun, écuyer demeurant à Bougival, déclare qu'il a précédemment acquis du sire de Boiran le fief de Boiran pour la somme de 50 l.t., et le délaisse au profit de celui dont meut le fief, Jean de la Vacquerie, seigneur de Bougival moyennant la somme de 50 l.t., 19 avril 1496; MC/ET/VIII/6
      cession; Bougival (Yvelines); Lebrun, Antoine; La Vacquerie, Jean de (seigneur de Bougival)
    - 1496, 21 avril. Consitution d'une rente de 2 muids et de 2 setiers de grains de blé froment, par Jean de Grainville, seigneur de Sausloy, de Micourt et de Lyerville en partie, à Pierre Legendre, notaire et secrétaire du roi, et trésorier de ses guerres, seigneur de Halincourt, moyennant 65 l.t., 21 avril 1496; MC/ET/VIII/6
      constitution de rente; Grainville, Jean de (seigneur de Sausloy, de Micourt et de Lyerville); Legendre, Pierre (seigneur de Halincourt); notaire; secrétaire du roi (Ancien Régime)
    - 1496, 24 avril. Bail, par Simon Compaignon, laboureur demeurant à Boulogne les Saint-Cloud, à Jean Robert, laboureur demeurant à Boulogne, d'un quartier de terres labourables et vignes, localisé à Boulogne, moyennant une rente de 3 s.p. Cette rente sera rachetable moyennant la somme de 48 l.t., 24 avril 1496; MC/ET/VIII/6; Deux exemplaires: papier et parchemin.
      Deux exemplaires: minute papier et parchemin sans suscription mais signé par Chevalier et Baudequin.
      bail; Saint-Cloud (Hauts-de-Seine); Robert, Jean; Compaignon, Simon; agriculteur
    - 1496, 24 avril. Bail de 18 ans, par Adam Delaistre, marchand cartier, demeurant à Paris en la rue Saint-Denis, à Antoine Delaistre, son frère demeurant aussi à Paris, d'un arpent de terre situé à Bourg-la-Reine, moyennant la somme de 10 s.p. payable à la Saint Martin., 24 avril 1496; MC/ET/VIII/6; Deux exemplaires papier attachés.
      Deux exemplaires papier: minute avec une demande de rédaction d'acte au bas de celui-ci et 'coppie'.
      bail; Saint-Denis (rue); Delaistre, Adam; Delaistre, Antoine; commerçant; cartier
    - 1496, 28 avril. Vente, par Christophe de Villiers, seigneur de Houdan et par damoiselle Adrienne de Foulleuze sa femme, à Pierre Legendre, notaire et secrétaire du roi, trésorier des guerres, trésorier de Paris et seigneur d'Hallincourt, d'un fief à Saint-Gervais au Walquessin-le-François (Vexin français) près Magny (Magny-en-Vexin], moyennant la somme de 330 l.t., 28 avril 1496; MC/ET/VIII/6
      acte de vente; Villiers, Pierre de (seigneur de Houdan); Legendre, Pierre (seigneur d'Hallincourt); Foulleuze, Adrienne de
    - 1496, 28 avril. Vente, par Jean Gendin, laboureur demeurant à Pierrefite, à Richard Petit, sergent à cheval, d'un quartier de vignes en une pièce à Pierrefitte au lieu dit de la Crespiere, moyennant la somme de 7 l. 5 s.t., 28 avril 1496; MC/ET/VIII/6
      acte de vente; Pierrefitte-sur-Seine (Seine-Saint-Denis); Gendin, Jean; Richard, Petit; agriculteur; auxiliaire de justice
    - 1496, 1 mai. Titre nouvel, en faveur de Denise, veuve de Mathurin Le Pelletier, pour des rentes assises sur des territoires à la Courtille, dues par les héritiers de Paulmier et Guillemette sa femme, Perrette Paulmier, femme de Guillaume Gebert, marchand vinaigrier et tonnelier, rue Saint-Martin, Hugues Paulmier, laboureur, rue du Cimetière Saint-Nicolas, Simon Crécé, marchand orfèvre, ayant droit Simon Paulmier charpentier de la grande cognée, demeurant au pays de Navarre, et Jeanne Paulmier., 1er mai 1496; MC/ET/VIII/6
      titre nouvel; Gébert, Guillaume; Paulmier, Perrette; Crécé, Simon; Paulmier, Simon; Paulmier, Jeanne; Le Pelletier, Mathurin; Le Pelletier, Denise; orfèvre; charpentier; vinaigrier; tonnelier
    - 1496, 2 mai. Constitution d'une rente de 40 écus d'or à la couronne du coin du roi, par Jean Allegret, notaire et secrétaire du roi, avocat en parlement et seigneur de Clichy-la-Garenne les Paris et damoiselle Guillemette Luillier sa femme, à Jean Le Prévost, notaire et secrétaire du roi, clerc en sa chambre des comptes, moyennant le somme de 400 écus d'or., 2 mai 1496; MC/ET/VIII/6
      constitution de rente; Clichy (Hauts-de-Seine); Allegret, Jean (seigneur de Clichy-la-Garenne); Luillier, Guillemette; Le Prévost, Jean; notaire; secrétaire du roi (Ancien Régime); avocat au parlement (Ancien Régime)
    - 1496, 3 mai. Constitution d'une rente de 20 s.p, par Jean Tonu le jeune, sergent à cheval du roi au Châtelet de Paris, à Jaqueline Belin, veuve dudit Pierre de Bonny, moyennant 15 l.t., 3 mai 1496; MC/ET/VIII/6
      constitution de rente; Savaterie (rue de la); Tonu, Jean (le jeune); Belin, Jacqueline; Bonny, Pierre de; auxiliaire de justice
    - 1496, 4 mai. Constitution d'une rente de 4 l.t, par Guillaume de Mornay, seigneur d'Ambleville en Vexin français, à Pierre Legendre, notaire et secrétaire du roi, trésorier des guerres, seigneur de Hallincourt, moyennant 40l.p., 4 mai 1496; MC/ET/VIII/6
      constitution de rente; Ambleville (Val-d'Oise); Legendre, Pierre (seigneur de Hallincourt); Mornay, Guillaume de (seigneur d'Ambleville); notaire; secrétaire du roi (Ancien Régime); trésorier
    - 1496, 6 mai. Constitution d'une rente de 20 s.p., par Jean Simart, laboureur demeurant à Sucy en Brie (94), à Pierre Guion, marchand drapier et bourgeois de Paris, moyennant la somme de 15 l.t., 6 mai 1496; MC/ET/VIII/6
      constitution de rente; Sucy-en-Brie (Val-de-Marne); Guion, Pierre; Simart, Jean; agriculteur; négociant
    - 1496, 9 mai. Procuration de Jean le Prevost et Philippe des Plantes, à Simon David, conseiller du roi et maître des requêtes ordinaires de l'hôtel du roi pour requerir en faveur de leur nièce Jeanne-Marie, femme d'un nommé Dimenche, sieur du Preux en Beauce, la provision de lettres., 9 mai 1496; MC/ET/VIII/6
      procuration; Le Prevost, Jean; Des Plantes, Philippe; Dimenche, Jeanne-Marie; Dimenche, (sieur du Preux en Beauce); maître des requêtes (Ancien Régime)
    - 1496, 10 mai. Constitution d'une rente de 20 écus d'or au soleil du coin duroi, soit 36 s. 3d.t., par Marie du Broullart, dame de Monsures et de Marines en Vexin français, veuve de Collinet Gourle et Josse Gourle, à Pierre Legendre, seigneur de Halincourt, conseiller du roi et secrétaire des guerres, moyennant la somme de 362l.10s.t., 10 mai 1496; MC/ET/VIII/6
      constitution de rente; Du Broullart, Marie (dame de Monsures et de Marines en Vexin français); Gourle, Collinet; Gourle, Josse; Legendre, Pierre (seigneur de Halincourt)
    - 1496, 13 mai. Transport, par Arnaud Fieffe et Catherine sa femme, à Jacques Fieffe son fils horloger, demeurant à Paris, d'un ouvroir et loge (neuvième loge contre les murs du Palais)., 13 mai 1496; MC/ET/VIII/6
      cession; Fieffe, Arnaud; Fieffe, Catherine; Fieffe, Jacques; horloger
    - 1496, 14 mai. Marché, entre Jean Laurens, charpentier demeurant à Courtry en Brie, et Julien Charon commis au greffe de l'Hôtel de la Ville de Paris, pour la construction d'une grange et un colombier moyennant 30 l.t., 14 mai 1496; MC/ET/VIII/6
      marché; Laurens, Jean; Charon, Julien; charpentier
    - 1496, 15 mai. Constitution d'une rente de 18 s.p., par Germain Juré, laboureur demeurant à Maisons-sur-Seine [Maisons-Laffitte], à Pierre Guion [ou Girron] marchand drapier, bourgeois de Paris, moyennant la somme de 10 l.t., 15 mai 1496; MC/ET/VIII/6
      constitution de rente; Maisons-Laffitte (Yvelines); Guion, Pierre; Juré, Germain; Girron, Pierre; agriculteur; négociant
    - 1496, 19 mai. Attestation, par Gilette femme de Denis Dugé, courtier de chevaux, demeurant à Paris en la rue Saint-Thomas du Louvre, à l'enseigne de la Pomme Rouge, qu'elle a été interrogée à la requete de Jean Le Picart, conseiller et secrétaire du roi et Giraudin Moyset, et que Jean de Villecheze, lors au service de Le Picart, l'a été également., 19 mai 1496; MC/ET/VIII/6
      attestation; Saint-Thomas-du-Louvre (rue); Dugé, Denis; Dugé, Gilette; Le Picart, Jean; Moyset, Giraudin; Villecheze, Jean de; courtier
    - 1496, 20 mai. Bail à ferme par Jean Legendre, conseiller et trésorier des guerres du roi à Baudoin Fouquet, laboureur demeurant à Perthes-en-Gâtinais, moyennant la quantité de 2 muids et huit setiers de grains (mesure de Paris), c'est-à-dire 7 setiers de blés froment, 13 setiers de blé méteil et 11 setiers d'avoine., 20 mai 1496; MC/ET/VIII/6
      bail; Fouquet, Baudoin; Legendre, Jean; agriculteur; trésorier
    - 1496, 21 mai. Bail, par Thomas de Villiers, laboureur demeurant à Livry en l'Aunois (Livry-Gargan), à Jean Bonny, laboureur demeurant à Coubron, de 46 arpents de terre tant en labours qu'en fruits, haies, bois et buissons situés à Coubron au lieu dit les Frisses, moyennant un muid de blé froment et un demi muid d'avoine de paris., 21 mai 1496; MC/ET/VIII/6
      bail; Livry-Gargan (Seine-Saint-Denis); Coubron (Seine-Saint-Denis); Villiers, Thomas de; Bonny, Jean; agriculteur
    - 1496, 26 Mai. Constitution d'une rente de 10 l.t., par Richard Thomas, marchand tavernier et bourgeois de Paris et par sa femme Alison (ou Alixzon), à Jeanne, veuve de feu Jean Bertrand, bourgeoise de Paris, moyennant 120l.t. La rente est assise sur une maison à cour située à Paris, rue Coquillière., 26 mai 1496; MC/ET/VIII/6
      constitution de rente; Coquillière (rue); Thomas, Richard; Thomas, Alison (ou Alixzon); Bertrand, Jeanne; commerçant; restaurateur
    - 1496, 26 mai. Vente par Jean Planche, laboureur de vignes, demeurant à Combs-la-Ville, à Jean Bachet, sergent à cheval, de terres labourables en 2 pièces à Combs-la-ville, moyennant 12 l.p, 26 mai 1496; MC/ET/VIII/6
      A la suite, et du même jour, vente par Pierre Loriot à Jean Bachet d'une terre au lieudit Chastillon, moyennant 48 s.p.
      acte de vente; Planche, Jean; Bachet, Jean; Loriot, Pierre; auxiliaire de justice; viticulteur
    - 1496, 27 mai. Fondation d'une messe basse de requiem chaque vendredi de la semaine par Jean Perrichon, marchand bourgeois de Paris, à la fabrique de l'église paroissiale de Saint-Marcel à Saint-Denis-en-France, moyennant la rente annuelle de 64 s.p., à prendre sur une maison à Saint-Denis-en-France., 27 mai 1496; MC/ET/VIII/6
      fondation pieuse; Perrichon, Jean; commerçant
    - 1496, 27 mai. Fondation d'une basse messe de requiem chaque vendredi de la semaine par Jean Perrichon, marchand bourgeois de Paris, à la fabrique de l'église paroissiale de Saint-Marcel à Saint-Denis en France, moyennant la rente annuelle de 100 s.p., à prendre sur des biens situés à Ezanville (acte daté du vendredi 22 mai, il doit s'agir du vendredi 27 mai).(acte au brouillon sur une demi feuillet, une copie au propre), 27 mai 1496; MC/ET/VIII/6; Un feuillet et un demi-feuillet, papier.
      Deux exemplaires: acte sur demi-feuillet, daté du vendredi 22 mai 1496 et acte copié au prore, daté du vendredi 27 mai 1496. Le vendredi 22 ami 1496 n'existe pas.
      fondation pieuse; Ezanville (Val-d'Oise); Perrichon, Jean; commerçant
    - 1496, 31 mai. Quittance par Guillaume Rote et Denis Rousseau, à Geoffroy de Val et Rogerin Lelieur pour une somme de 1205 lt. qui était due par la parpaye d'une quantité de sel déclarée au blanc., 31 mai 1496; MC/ET/VIII/6
      quittance; Rote, Guillaume; Rousseau, Denis; Val, Geoffroy de; Lelieur, Rogerin
    - 1496, 4 juin. Constitution d'une rente de 12 s.p, à vie, par Richard La Lande, laboureur demeurant à Vilaines sous Poissy (Villennes-sur-Seine), à Pierre Brisset, marchand voiturier par eau et bourgeois de Paris, moyennant la somme de 6 l.t., 4 juin 1496; MC/ET/VIII/6
      constitution de rente; Villennes-sur-Seine (Yvelines); La Lande, Richard; Brisset, Pierre; agriculteur; commerçant; transporteur de marchandises
    - 1496, 7 juin. Vente, par Thibaud Pougnart, marchand de Paris et Jean Paillart aussi marchand de Paris et Catherine sa femme, à Guillaume de Gallois, bourgeois demeurant à Paris et à Marion sa femme, de plusieurs étals de commerce, à la Halle-aux-Toiles, du côté de la Tonnellerie moyennant la somme de 10 l.t., 7 juin 1496; MC/ET/VIII/6
      acte de vente; Pougnart, Thibaud; Paillart, Jean; Gallois, Guillaume de; Gallois, Marion de; Paillart, Catherine; commerçant
    - 1496,7 juin. Vente, par Jean de la Roche, laboureur demeurant à la Folie, en la paroisse de Saint-Germain les Châtres (Saint-Germain-lès-Arpajon), à Estienne Luillier, avocat au parlement de Paris, d'une maison avec jardin et de 12 arpents de terres, le tout assis au lieu dit de la Folie, moyennant le prix de 52 l.t., 7 juin 1496; MC/ET/VIII/6
      acte de vente; Montlhéry (Essonne); Saint-Germain-lès-Arpajon (Essonne); La Roche, Jean (de); Luillier, Etienne; avocat au parlement (Ancien Régime); agriculteur
    - 1496, 8 juin. Vente, par Pierre Berault, laboureur demeurant à Perthes à Jean Legendre, conseiller et trésorier des guerres du roi, de 3 arpents de terre en 2 pièces situés à Perthes dont 2 arpents se trouvent au lieu dit le Carrefour, moyennant la somme de 6 l. 5 s.t., 8 juin 1496; MC/ET/VIII/6
      La date indiquée en marge est le 11 juin, la date donnée à la fin de l'acte est le mercredi 8 juin 1496.
      acte de vente; Berault, Pierre; Legendre, Jean; agriculteur
    - Vente d'une maison sur le pont aux Changeurs à Jehan ALEAUME, marchand épicier et apothicaire, bourgeois de Paris., 8 juin 1496; MC/ET/VIII/6
      acte de vente; Change (pont au); Aleaume, Jean; commerçant; pharmacien
    - 1496, 8 juin. Vente, par Jean Bouquier, marchand bourgeois de Paris, à son gendre Jean Aleaume, marchand, épicier, apothicaire et bourgeois de Paris, d'une maison avec une cour située à Paris sur le Pont aux changeurs, chargée d'un cens de 3 d.p. envers le couvent Saint-Eloi et d'une rente de 40 s.p. oenvers la fabrique de l'église Saint-Jacques de la Boucherie, et d'une rente rachetable 145 l. envers Antoine Robert, notaire et secrétaire du roi moyennant que le vendeur est déchargé des rentes (la lettre de rente est restituée par Antoine Robert, le créancier au vendeur, Jean Bouquier, et d'autres lettres sont faites en faveur du créancier., 8 juin 1496; MC/ET/VIII/6
      Expédition papier comportant la suscription du prévôt de Paris et des notaires Thibaud Andry et Simon Baudequin.
      Acte passé par-devant Andry et Baudequin.
      acte de vente; Bouqier, Jean; Aleaume, Jean; Robert, Antoine; commerçant; pharmacien; commerçant; notaire; secrétaire du roi (Ancien Régime)
    - 1496, 11 juin. Vente, par Adam Petit, marchand cordonnier demeurant à Paris, à Guillaume Veret aussi marchand cordonnier demeurant à Paris en la rue Saint-Denis, d' une maison comportant une cave, un cellier, assise à Paris en la rue Saint-Honoré au devant du Château Feste, à l'enseigne du Dauphin, en la censive du roi, moyennant la somme de 500 l.t., 11 juin 1496; MC/ET/VIII/6